臺灣臺南地方法院刑事判決　　　　　　　　96年度訴字第36號
公　訴　人　臺灣臺南地方法院檢察署檢察官
被　　　告　甲○○
上列被告因毒品危害防制條例案件，經檢察官提起公訴（95年度
毒偵字第3243號），被告於本院準備程序進行中，就被訴事實為
有罪之陳述，經本院合議庭裁定由受命法官獨任進行簡式審判程
序，判決如下：
    主  文
甲○○施用第一級毒品，累犯，處有期徒刑柒月，減為有期徒刑
參月又拾伍日，如易科罰金，以新臺幣壹仟元折算壹日。
    事  實
一、甲○○前於民國九十三年九月間，因違反毒品危害防制條例
    案件，經本院判處有期徒刑八月確定，於九十四年六月三十
    日執行完畢，又因施用第一級毒品案件，經送觀察、勒戒及
    強制戒治後，於九十一年三月六日停止戒治交付保護管束期
    滿而執行完畢，竟仍不知警惕，又基於施用第一級毒品之犯
    意，於九十五年七月三十一日為警查獲前某時，在其位於臺
    南市○區○○路五○四巷四十二號住處之廁所內，以針筒注
    射手臂肌肉之方式，施用第一級毒品海洛因一次，嗣於九十
    五年七月三十一日下午五時許，與黃振益二人共乘一部機車
    行經臺南市○○區○○路三段九十三號前，因行跡可疑而為
    警盤查，當場在黃振益身上扣得第一級毒品海洛因二包（黃
    振益涉嫌施用毒品部分業經本院另案判決），並經徵得甲○
    ○同意後採集其尿液送驗，結果呈嗎啡陽性反應，因而查獲
    上情。
二、案經臺南市警察局第六分局報請臺灣臺南地方法院檢察署檢
    察官偵查起訴。
    理   由
一、本件係經被告甲○○於本院當庭表示認罪，而以簡式審判程
    序加以審理，此有本院九十六年十月十七日準備程序筆錄及
    同日審判筆錄各一份附卷足憑，則依據刑事訴訟法第二百七
    十三條之二、同法第一百五十九條第二項之規定，本件不適
    用傳聞法則有關限制證據能力之相關規定，合先敘明。
二、上開事實，業經被告於本院審理時坦承不諱，且被告為警查
    獲後所採集之尿液經檢驗結果，確呈現嗎啡陽性反應等情，
    有長榮大學於九十五年八月二十一日所出具之尿液檢驗確認
    報告一份在卷可稽，足徵被告之自白與事實相符，應可採信
    。又被告有如事實欄所示之強制戒治執行紀錄，有臺灣高等
    法院被告前案紀錄表一份在卷可佐，其於強制戒治執行完畢
    後五年內再犯本件施用毒品之罪，事證明確，被告犯行堪以
    認定，自應依法論科。
三、核被告所為，係犯毒品危害防制條例第十條第一項之施用第
    一級毒品罪。又被告施用前持有第一級毒品之低度行為，應
    為其施用第一級毒品之高度行為所吸收，不另論罪。被告有
    如事實欄所述之科刑及執行紀錄，有臺灣高等法院被告前案
    紀錄表一份在卷可按，其於有期徒刑執行完畢後，五年以內
    故意再犯本件有期徒刑以上之罪，應依刑法第四十七條第一
    項規定，論以累犯，並加重其刑。爰審酌被告前有施用毒品
    前科，迭經觀察、勒戒及強制戒治等治療處分後，猶未能戒
    絕革除施用毒品之惡習，再為本件犯罪，戒毒之意志力薄弱
    ，惟念及被告犯後尚知坦承犯行，且已於九十六年五月十八
    日自行前往行政院衛生署臺南醫院接受美沙酮替代治療，有
    該院出具之診斷證明書一紙在卷可參，堪信被告確有戒毒之
    決心，足見其犯後態度良好等一切情狀，量處如主文所示之
    刑。又查被告犯罪之時間，係在九十六年四月二十四日以前
    ，依中華民國九十六年罪犯減刑條例第二條第一項第三款、
    第七條規定，應減其宣告刑二分之一，並依同條例第九條規
    定，諭知易科罰金之折算標準，以資懲儆。至扣案之第一級
    毒品海洛因二包，係另案被告黃振益涉犯毒品危害防制條例
    案件之重要證物，不能證明與被告前揭施用第一級毒品海洛
    因之犯行有關，且業於另案被告黃振益施用毒品案件中宣告
    沒收銷燬之，有本院九十五年度訴字第一三七七號刑事判決
    一件附卷可稽，故不予宣告沒收，附此敘明。
四、臺灣臺南地方法院檢察署檢察官九十六年度毒偵字第三二四
    四號、第六一九號及第八三二號移送併案意旨略以：被告基
    於施用海洛因之同一犯意，於九十五年七月三十一日起至九
    十五年九月一日上午十時許，持續在其前揭住處內，施用第
    一級毒品海洛因，而於九十五年九月二日下午五時四十五分
    許為警查獲，及於九十五年五月間某日起至九十六年一月二
    十七日某時，在其前揭住處內，施用第一級毒品海洛因，而
    分別於九十六年一月十五日下午二時許及九十六年一月二十
    八日下午一時許為警查獲之施用第一級毒品海洛因犯行，與
    被告經起訴之施用第一級毒品犯行間，為「集合犯」之關係
    ，屬於實質上一罪，自得請求合併審理等語。然按刑法第五
    十六條修正理由之說明，謂「對繼續犯同一罪名之罪者，均
    適用連續犯之規定論處，不無鼓勵犯罪之嫌，亦使國家刑罰
    權之行使發生不合理之現象。」、「基於連續犯原為數罪之
    本質及刑罰公平原則之考量，爰刪除有關連續犯之規定」等
    語，即係將本應各自獨立評價之數罪，回歸本來就應賦予複
    數法律效果之原貌。因此，就刑法修正施行後多次施用毒品
    之犯行，採一罪一罰，始符合立法本旨。本則法律問題，某
    甲於刑法修正施行前連續施用毒品部分，應依刑法第二條第
    一項之規定，適用修正前連續犯之規定論以一罪；刑法修正
    施行後之多次施用犯行，除符合接續犯之要件外，則應一罪
    一罰，再就刑法修正施行後之數罪，與修正前依連續犯規定
    所論之一罪，數罪併罰，合併定其應執行之刑，此有最高法
    院九十六年度第九次刑事庭會議決議可資參照。故檢察官前
    揭聲請併辦之被告先後於九十五年九月二日、九十六年一月
    十五日及九十六年一月二十八日經警查獲之施用第一級毒品
    犯行部分，與本件被告經起訴之施用第一級毒品犯行間，依
    前開法律見解，自應論予數罪。況查，被告於九十五年七月
    三十一日為警查獲後，理應潔身自愛，有所警惕為是，詎被
    告前開施用毒品犯行經警查獲後竟一再施用毒品，實難認被
    告主觀上係出於單一故意而為，是被告縱有如檢察官併辦意
    旨所指施用第一級毒品海洛因之犯行，亦係本案遭警查獲後
    復另行起意所犯，自應與本案犯行分論併罰，並無集合犯之
    實質上一罪關係，故併辦部分本院自無從併予審理，應退回
    由臺灣臺南地方法院檢察署檢察官繼續偵辦，附此敘明。
據上論斷，應依刑事訴訟法第二百七十三條之一第一項、第二百
九十九條第一項前段，毒品危害防制條例第十條第一項，刑法第
十一條前段、第四十七條第一項、第四十一條第一項前段，中華
民國九十六年罪犯減刑條例第二條第一項第三款、第七條、第九
條，判決如主文。
本案經檢察官乙○○到庭執行職務。
中　　華　　民　　國　　96　　年　　10　　月　　31　　日
　　　　　　　　　刑事第六庭    法　官　孫淑玉
以上正本證明與原本無異。
如不服本判決應於收受本判後10日內向本院提出上訴書狀，並應
敘述具體理由。如未敘述上訴理由者，應於上訴期間屆滿後20日
內向本院補提理由書狀（均須按他造當事人之人數附繕本）「切
勿逕送上級法院」。
  　　　　　　　　　　　　　　　書記官　馬愛君
中　　華　　民　　國　　96　　年　　10　　月　　31　　日
附錄本案論罪科刑法條：
毒品危害防制條例第10條：
施用第一級毒品者，處6月以上5年以下有期徒刑。
施用第二級毒品者，處3年以下有期徒刑。
